# 与子公司的交易，但报告期内处置了该子公司，如何列报？

提问人：mullin 时间：2014-10-17 10:11:46
是不是处置前的交易合并抵消，处置后的交易做正常交易处理？还是做关联交易？

回答人：chenyiwei
1 、以前的交易是顺流交易还是逆流交易？如果是逆流教育，则当初交易的目标资产是否仍在合并报表主体内？ 2 、处置后是否继续保持重大影响或共同控制？处置后是否继续发生交易？

提问人：mullin 时间：2014-10-17 14:08:42
陈版，刚刚听说一个说法，说这种情况，在子公司处置一年以内，按照关联交易列报，有这个说法么？哪个文件规定的？

回答人：chenyiwei
但是提醒一点：对这类问题千万要关注“关联交易非关联化”的风险。需对为何处置其子公司股权但继续保持租赁的业务关系取得合理的解释，并保持谨慎的专业怀疑态度。

回答人：chenyiwei
这个说法来源于股票上市规则等证券监管规定，即对解除关联方关系后 12 个月内，与该关联人之间的交易仍要作为“历史关联人”进行披露。但该规定仅见于证券监管规则中，会计准则无此规定。

提问人：mullin 时间：2014-11-05 15:21:55
陈版，能提示一下这是哪个文件的规定么？您说的上市规则里并没有看到啊。 多谢了！

回答人：chenyiwei
上海、深圳证券交易所股票上市规则：
10.1.6 具有下列情形之一的法人或者自然人，视同为上市公司的关联人： （一）因与上市公司或者其关联人签署协议或者作出安排，在协议或者安排生效后，或者在未来十二个月内，具有本规则10.1.3条或者10.1.5条规定情形之一的； （二）过去十二个月内，曾经具有本规则10.1.3条或者10.1.5条规定情形之一的。

提问人：zengfengxia 时间：2014-11-06 10:15:33
陈版，那财务报表附注中要如此披露吗？

回答人：chenyiwei
财务报表附注中对关联方的界定依据会计准则规定，所以对于会计准则不认定为关联方但根据监管规定认定为关联方的情形，无需披露其交易为关联交易。